臺灣高雄地方法院刑事判決　　　　　　　94年度訴字第2718號
公　訴　人　臺灣高雄地方法院檢察署檢察官
被　　　告　甲○○
　　　　　　　　　　　（另案於臺灣高雄監獄執行中）
上列被告因毒品危害防制條例案件，經檢察官提起公訴（94年度
毒偵字第4531號），本院判決如下：
    主  文
甲○○施用第一級毒品，處有期徒刑柒月；扣案之第一級毒品海
洛因壹包（含包裝袋，驗後毛重零點參公克）、殘留第一級毒品
海洛因之注射針筒壹支均沒收銷燬之。注射針筒壹支沒收之。又
持有第二級毒品，處有期徒刑貳月；扣案之第二級毒品甲基安非
他命壹包（含包裝袋，驗後毛重零點肆公克）、殘留第二級毒品
甲基安非他命之殘渣袋肆個均沒收銷燬之。應執行有期徒刑捌月
；扣案之第一級毒品海洛因壹包（含包裝袋，驗後毛重零點參公
克）、殘留第一級毒品海洛因之注射針筒壹支、第二級毒品甲基
安非他命壹包（含包裝袋，驗後毛重零點肆公克）、殘留第二級
毒品甲基安非他命之殘渣袋肆個均沒收銷燬之。注射針筒壹支沒
收之。
    事  實
一、甲○○前因施用毒品，經本院以91年度毒聲字第2703號裁定
    送觀察勒戒，因認有繼續施用毒品傾向，由本院以91年度毒
    聲字第2982號裁定令入戒治處所施以強制戒治，嗣經本院91
    年度毒聲字第6685號裁定停止戒治，所餘期間付保護管束，
    惟因於前開保護管束期間內，違反應行遵守之事項且情節重
    大，遂由本院以92年度毒聲字第1117號裁定撤銷停止強制戒
    治，令入戒治處所施以強制戒治，嗣於92年9 月21日強制戒
    治執行期滿，並經臺灣高雄地方法院檢察署檢察官以92年度
    戒毒偵字第896 號不起訴處分確定。復因施用毒品，經本院
    以93年度訴字第3453號判處有期徒刑7 月確定，現正執行中
    ；詎並未戒除毒癮，於上開強制戒治執行完畢釋放後五年內
    ，仍於94年4 月27日某時，在高雄市○鎮區○○里○○街13
    6 號6 樓住處，以針筒注射方式施用第一級毒品海洛因乙次
    ，並持有第二級毒品甲基安非他命1 包（含包裝袋，驗後毛
    重0.4 公克）、殘留第二級毒品甲基安非他命之殘渣袋4 個
    。嗣於94年4 月27日20時35分，為警於被告上開住處垃圾筒
    扣得殘留第二級毒品甲基安非他命之殘渣袋4 個、海洛因1
    包、冰箱門內扣得甲基安非他命1 包，及浴室房間天花板上
    扣得針筒2 支。
二、案經高雄市政府警察局刑事警察大隊報請臺灣高雄地方法院
    檢察署檢察官偵查起訴。
    理  由
一、上揭施用第一級毒品及持有第二級毒品之犯罪事實，業據被
    告甲○○於本院審理時坦承不諱，且其為警查獲時所採取之
    尿液，經送高雄市立凱旋醫院鑑驗，確呈嗎啡（海洛因在人
    體內代謝成嗎啡，係檢驗其尿液中嗎啡反應）陽性反應，有
    94 年5月9 日濫用藥物尿液檢驗報告乙紙附卷可稽，扣案之
    粉末及針筒2 支，經送經送請高雄醫學大學附設中和紀念醫
    院檢驗結果，粉末（含包裝袋，驗後毛重0.3 公克）及針筒
    1 支確呈第一級毒品海洛因陽性反應，扣案之白色晶體1 包
    及殘渣袋4 個，檢驗結果，均呈甲基安非他命陽性反應（晶
    體含包裝袋，驗後毛重0.4 公克），此有高雄醫學大學附設
    中和紀念醫院編號0000-000 、0000-000 、0000-000、
    0000-000、0000-000、0000-000、0000-000號檢驗報告在卷
    可稽，復經證人即查獲本案之員警乙○○到庭證稱扣案之物
    確於被告住處所查獲，是本件事證明確，被告犯行應堪認定
    。
二、被告前因施用毒品案件，經本院以91年度毒聲字第2703號裁
    定送觀察勒戒，認有繼續施用毒品傾向，由本院以91年度毒
    聲字第2982 號 裁定令入戒治處所施以強制戒治，嗣經本院
    91年度毒聲字第6685號裁定停止戒治，所餘期間付保護管束
    ，惟因於前開保護管束期間內，違反應行遵守之事項且情節
    重大，遂由本院以92年度毒聲字第1117號裁定撤銷停止強制
    戒治，令入戒治處所施以強制戒治，嗣於92年9 月21日強制
    戒治執行期滿，並經臺灣高雄地方法院檢察署檢察官以92年
    度戒毒偵字第896 號不起訴處分確定等情，有臺灣高等法院
    被告前案紀錄表、臺灣高雄地方法院被告院內索引卡紀錄表
    、臺灣高雄地方法院檢察署刑案資料查註紀錄表可參，其於
    強制戒治執行完畢釋放後，五年內再為本件施用第一級毒品
    之犯行，依上開規定，自應依法論科。
三、按海洛因、甲基安非他命分別為毒品危害防制條例第2 條第
    2 項第1 款、第2 款所規定之第一、二級毒品，被告施用海
    洛因及持有甲基安非他命之行為，係分別觸犯該條例第10條
    第1 項、第11條第2 項之施用第一級毒品罪及持有第二級毒
    品罪。被告持有海洛因後，復進而施用，其持有之低度行為
    ，為施用之高度行為所吸收，不另論罪；被告所犯上開二罪
    ，犯意各別，行為互異，應予分論併罰。爰審酌被告前曾因
    施用毒品，經觀察勒戒及戒治後，仍未戒除毒癮，猶一再施
    用，並持有第二級毒品，本不宜寬貸，惟念其犯後坦承犯行
    ，且施用毒品乃自戕行為，尚未害及他人等一切情狀，分別
    量處如主文所示之刑，並定其應執行之刑。扣案之海洛因1
    包、甲基安非他命1 包，經檢驗結果確分別呈現第一級毒品
    海洛因及第二級毒品甲基安非他命陽性反應，且該包裝因與
    其內之毒品無法析離，應將之同視為毒品；扣案殘留海洛因
    之針筒1 支、殘留甲基安非他命之殘渣袋4 個，經檢驗結果
    確呈現第一級毒品海洛因及第二級毒品甲基安非他命陽性反
    應，該針筒及包裝袋因與其內之毒品無法析離，應將之同視
    為毒品，不問屬於被告與否，均應依毒品危害防制條例第18
    條第1 項前段規定宣告沒收銷燬之。另針筒1 支，為被告所
    有供其施用第一級毒品海洛因所用，應依刑法第38條第1 項
    第2 款規定宣告沒收之。
據上論斷，應依刑事訴訟法第299 條第1 項前段，毒品危害防制
條例第10條第1 項、第11條第2 項、第18條第1 項前段，刑法第
11條、第38條第1 項第2 款、第51條第5 款、第9 款，判決如主
文。
中　　華　　民　　國　　94　　年　　11　　月　　30　　日
                    刑事第六庭  審判長法　官  簡志瑩
                                      法　官  楊佩蓉
                                      法　官  李  蓓
以上正本證明與原本無異。
如不服本判決，應於收受送達後10日內向本院提出上訴書狀（應
附繕本）。
中　　華　　民　　國　　94　　年　　12　　月　　2 　　日
　　　　　　　　　　　　　　　　　　  書記官  何慧娟
附錄本判決論罪科刑法條：
毒品危害防制條例第10條第1項
施用第一級毒品者，處 6 月以上 5 年以下有期徒刑。
毒品危害防制條例第11條第2項
持有第二級毒品者，處2年以下有期徒刑、拘役或新臺幣3萬元以
下罰金。
